【裁判字號】    90,上訴,914
【裁判日期】    900815
【裁判案由】    違反電信法
【裁判全文】
臺灣高等法院臺南分院刑事判決          九十年度上訴字第九一四號        潛
      上  訴  人  臺灣臺南地方法院檢察署檢察官
      被      告  甲  ○  ○
右列上訴人因被告違反電信法案件，不服臺灣臺南地方法院八十九年度訴字第一四八
一號中華民國九十年五月三十日第一審判決（起訴案號：臺灣臺南地方法院檢察署八
十九年度偵字第一二八三六號），提起上訴，本院判決如左：
      主      文
上訴駁回。
      理      由
一、公訴意旨略以：甲○○於民國（下同）八十九年四月五日晚間六時四十分許，在
    台南市安平區○○○街二十五巷二號前中華電信股份有限公司（以下簡稱中華電
    信公司）所有之編號三一○○號轉接箱，意圖為自己不法之利益，持自備之尖嘴
    鉗、起子，打開前開轉接箱、利用試線路之話筒接線於無使用戶之○六─000
    0000號，以有線方式盜接、盜用他人電信設備通信，惟於尚未撥號之際，經
    警發現行為可疑而查獲，並扣得前開尖嘴鉗、起子及試線路之話筒。因認被告涉
    犯電信法第五十六條第四項、第一項罪嫌。
二、公訴人認被告甲○○涉有前開罪嫌，無非係以被告接線於無使用戶之00－00
    00000號轉接箱，而為警當場查獲，且經向中華電信公司函查，該號碼係非
    使用或暫拆中等情，為其所憑論據。訊據被告堅詞否認有前開犯行，辯稱：伊係
    受客戶孫永在之委託，於八十九年三月底幫他到中華電信公司申請○六－000
    0000號電話，因遲至八十九年四月五日電信公司仍未接通該電話，伊才去幫
    他測試，且伊當時有打電話問電信公司人員，始至本件轉接箱查線路，伊私自打
    開轉接箱確有不當，然伊並無盜接或盜打電信設備通信之犯意等語。
三、按犯罪事實應依證據認定之，無證據不得推定其犯罪事實，刑事訴訟法第一百五
    十四條定有明文，又按認定不利於被告之事實，須依積極證據，苟積極證據不足
    為不利於被告事實之認定時，即應為有利於被告之認定，更不必有何有利證據（
    最高法院三十年上字第八一六號判例參照）。
四、經查本案被告於前開時地持自備之尖嘴鉗、起子，打開至中華電信公司所有之編
    號三一○○號轉接箱，利用試線路之話筒接線於無使用戶之○六─000000
    0號之事實，固據被告供承不諱，檢察官於偵查中，雖曾去函中華電信公司查詢
    00－0000000號電話之使用情形，固因該公司函復稱該電話「非使用中
    或暫拆」，有查詢單乙紙附卷可稽，因認被告所述不實，而將被告起訴。然經原
    審再次向中華電信公司查詢覆稱：用戶孫永在於八十九年三月三十一日向該公司
    申請欠拆復裝，原電話號碼為0000000，新申請之號碼為0000000
    ，代理人為被告，有該公司台南營運處九十年三月二十八日南服一字第九○Ｃ０
    六○○一六三號函附申請書在卷可憑，是被告辯稱：代孫永在辦理電話申請業務
    等語，尚屬實情。又證人即中華電信公司外勤接線及裝機工作之馬良杰於原審具
    結證稱：「（問：八十九年四月五日甲○○有無打電話給你？）甲○○打電話自
    稱用戶本人，因之前我通知要去裝機，他主動打電話與我聯絡說他那天不在，要
    我直接將線路裝在大樓的電線配置箱。我按裝後跟他說我裝在大樓電信箱第幾區
    第幾對。交接箱位在建平七街與永華四街的轉角，大樓電信箱有註明交接箱編號
    。照片所示之交接箱是我施工交接箱旁另一交接箱。當初我和該用戶通話時，有
    告之大樓電信箱該用戶的資料，由該資料就可查到交接箱的編號。交接箱部分是
    我們電信公司負責的業務，我們有電話告之電信部分的業務己完成，大樓電信箱
    部分才屬該大樓的工作」等語（見原審九十年三月二十八日審判筆錄），足證被
    告辯稱：因受委託才向證人查問接線工作進度，並欲測試有無轉接完成等語，尚
    與事實相符，應可憑採。綜上所述，足徵被告於案發時乃受孫永在委託從事電話
    接線工作，而打開中華電信公司所有編號三一○○號轉接箱，至為明灼。末按被
    告既係受委託，該部分事證已明，核無再傳訊孫永在之必要。至公訴人指稱：通
    常一般電信業者，代客戶申請電話業務範圍，並無代為檢查電話線路，甚至打開
    轉接箱檢查之行為云云，然依檢察官所指亦無從證明被告有盜接、盜用他人電信
    設備通信之情事，此外查無其他積極證據足以證明被告有前開犯行，被告被訴罪
    嫌應屬不能證明。
五、原審基於上述理由，所為無罪判決，本院經核其認事用法，尚無不當。公訴人上
    訴意旨，指摘原判決不當，為無理由，應予駁回。
六、據上論斷，應依刑事訴訟法第三百六十八條，判決如主文。
本案經檢察官林炎昇到庭執行職務。
中  華  民  國      九  十      年        八        月      十  五      日
                                臺灣高等法院臺南分院刑事第五庭
                                    審判長法官  茆    臺    雲
                                          法官  李    文    福
                                          法官  蔡    長    林
右正本證明與原本無異。
如不服本判決，應於判決送達後十日內向本院提出上訴狀，其未敘述理由者並應於提
出上訴狀後十日內向本院補提理由書（應附繕本）。
                                    法院書記官  李    培    薇
中  華  民  國      九  十      年        八        月      十  六      日


司法院資訊處製作；財團法人民間司法改革基金會備份。
